【裁判字號】    99,易,416
【裁判日期】    990701
【裁判案由】    竊盜
【裁判全文】
臺灣桃園地方法院刑事判決               99年度易字第416號
公  訴  人  臺灣桃園地方法院檢察署檢察官
被      告  甲○○
上列被告因竊盜等案件，經檢察官提起公訴（99年度偵字第9392
號、第9821號），本院改行簡式審判程序，判決如下：
    主  文
甲○○攜帶兇器竊盜，累犯，處有期徒刑捌月，扣案螺絲起子貳
支、扳手貳支均沒收之；又攜帶兇器竊盜，累犯，處有期徒刑捌
月，扣案十字起子貳支、T字扳手壹支、活動扳手壹支、方型起
子壹支均沒收之；應執行有期徒刑壹年貳月，扣案螺絲起子貳支
、扳手貳支、十字起子貳支、T字扳手壹支、活動扳手壹支、方
型起子壹支均沒收之。
    事實及理由
一、本案犯罪事實、證據及應適用之法條，除均引用附件檢察官
    起訴書之記載外，另補充：
  (一)檢察官起訴書犯罪事實欄所植被告甲○○前科紀錄未見妥恰
    ，應更正為「被告曾因竊盜案件，前經本院以97年度桃簡字
    第3424號判決判處有期徒刑3月確定，甫於民國98年9月21日
    縮刑期滿執行完畢」方是。
  (二)訊據被告迭於本院準備程序、審理中對檢察官起訴書揚敘之
    犯罪事實坦承不諱，且與證人丙○○、乙○○於警詢中陳稱
    情節契合一致，況有車籍資料查詢內容、扣押筆錄暨扣押物
    品目錄表、贓物認領保管單、蒐證照片附卷及螺絲起子2支
    、扳手2支、十字起子2支、T字扳手1支、活動扳手1支、方
    型起子1支扣案為憑，足徵被告之自白委與事實相符，本案
    事證業臻明確，犯行堪以認定，應予依法論科。
  (三)按刑法上竊盜罪既遂未遂之區分標準，係採權力支配說，即
    行為人將竊盜客體移入一己實力支配之下者為既遂，此有最
    高法院84年度台上字第2256號刑事判決意旨可稽，衡以本案
    各次遭竊客體乃機車之車頭燈、排氣管，不具較大之體積、
    重量，被告拆除前開物品置於輕易便能搬動之狀態，咸使前
    開物品脫離原主之管領占有，兼已移入自己實力支配之下，
    諸次竊盜行為認屆既遂。
  (四)按刑法第321條第1項第3款所定兇器種類未設限制，凡客觀
    上得對人之生命、身體、安全構成威脅而存危險性者俱屬之
    ，此有最高法院79年台上字第5253號判例意旨可稽，研析上
    述扣案行竊工具，盡皆勘為金屬材質型鈍質硬之物，復歷被
    告詳述無訛，則客觀上洵可危害人之生命、身體、安全，自
    當劃歸兇器範疇甚灼。
  (五)核被告所為，均犯刑法第321條第1項第3款攜帶兇器竊盜罪
    。就99年3月26日之犯行部分，被告接連竊取同一部車之車
    頭燈、排氣管，主觀上本乎單一犯意，客觀上該等行為乃於
    密切接近之時、地內接續施行，誠為侵害同一法益，循從一
    般社會健全觀念，各舉動獨立性極為薄弱礙難強行分開，亟
    務視為數個舉動之接續實行合成一行為予以評價，為接續犯
    而論包括一罪。至被告先後2次竊盜之犯行，犯意各別、行
    為互殊，故應分論併罰。
  (六)觀之被告身負如上所述之前科，容有臺灣高等法院被告前案
    紀錄表存查，其受徒刑之執行完畢後，於5年以內故意再犯
    本案各該有期徒刑以上之罪，皆為累犯，依刑法第47條第1
    項規定，便須加重其刑。爰審酌被告正值壯年，原該腳踏實
    地從事正當職業以開創個人前程，不意謀取不義之財，影響
    社會治安非輕，素行欠佳前科歷歷可考，但知犯後供認罪行
    深感悔悟，竊得物品確均返還被害人丙○○、乙○○，斟念
    被告犯罪之目的、手段、智識程度及生活狀況等一切情狀，
    分別量處如主文所示之刑，兼定所應執行之刑。
  (七)按保安處分中有關強制工作規定，應受比例原則規範限制，
    期使保安處分宣告能與行為人目前行為嚴重性、向習表現危
    險性及未來行為擇以相當期待性意旨始為制定，由法院視行
    為人危險性格決定應否令入勞動處所強制工作，俾達預防犯
    罪目的，此有最高法院94年度台上字第6611號、95年度台上
    字第4615號刑事判決意旨可稽，固然被告具有數次竊盜之犯
    行紀錄，惟其於本案中僅為2次竊盜犯行，參以犯罪手段、
    所生結果尚未造成相當嚴重性及危險性，權衡比例原則，本
    院思忖量處如主文所示刑度足收遏止矯正效果，實無依檢察
    官起訴書所請責令被告強制工作之必要。
  (八)末論上述扣案行竊工具，俱為被告所有供作本案各次竊盜犯
    罪之用，業據其於本院準備程序中陳述綦詳，依刑法第38條
    第1項第2款規定，逐一宣告沒收之；然而其餘扣案物品，既
    與本案犯罪無關，茲不為沒收之諭知。
二、依刑事訴訟法第273條之1第1項、第299條第1項前段、第310
    條之2、第454條第2項，刑法第321條第1項第3款、第47條第
    1項、第38條第1項第2款、第51條第5款，判決如主文。
本案經檢察官蔡奇曉到庭執行職務。
中    華    民    國    99    年    7     月    1     日
                  刑事第一庭  法  官  俞力華
以上正本證明與原本無異。
如不服本判決應於收受判決後10日內向本院提出上訴書狀，並應
敘述具體理由。其未敘述上訴理由者，應於上訴期間屆滿後20日
內向本院補提理由書( 均須按他造當事人之人數附繕本) 「切勿
逕送上級法院」。
                              書記官  資念婷
中    華    民    國    99    年    7     月    2     日
附錄本案論罪科刑法條
中華民國刑法第321條
（加重竊盜罪）
犯竊盜罪而有左列情形之一者，處6月以上、5年以下有期徒刑：
1 於夜間侵入住宅或有人居住之建築物、船艦或隱匿其內而犯之
  者。
2 毀越門扇、牆垣或其他安全設備而犯之者。
3 攜帶兇器而犯之者。
4 結夥3人以上而犯之者。
5 乘火災、水災或其他災害之際而犯之者。
6 在車站或埠頭而犯之者。
前項之未遂犯罰之。

司法院資訊處製作；財團法人民間司法改革基金會備份。
